【裁判字號】    99,訴緝,56
【裁判日期】    990419
【裁判案由】    毒品危害防制條例
【裁判全文】
臺灣臺北地方法院刑事判決              99年度訴緝字第56號
公  訴  人  臺灣臺北地方法院檢察署檢察官
被      告  甲○○
上列被告因違反毒品危害防制條例案件，經檢察官提起公訴（98
年度毒偵字第1635號）及移送併辦（98年度毒偵字第1638號），
被告於準備程序中就被訴事實先為有罪之陳述，經本院合議庭裁
定由受命法官獨任行簡式審判程序，判決如下：
    主    文
甲○○施用第一級毒品，處有期徒刑捌月，扣案如附表一所示之
物沒收銷燬之，扣案如附表二所示之物均沒收。
    事    實
一、甲○○曾於民國八十七年間因施用毒品案件，為本院以八十
    七年度毒聲字第一五四二號裁定施以觀察、勒戒後，經評估
    認無施用傾向，臺灣臺北地方法院檢察署檢察官於八十八年
    一月十二日以八十七年度偵字第二二四七六號為不起訴處分
    確定。又因施用毒品案件，經本院於九十三年五月十七日以
    九十三年度毒聲字第三五八號裁定施以觀察、勒戒後，認有
    繼續施用毒品之傾向，為檢察官提起公訴，嗣遭臺灣高等法
    院以九十六年度上訴字第六○二號判決判處應執行有期徒刑
    二年。竟仍於：(一)九十八年五月十八日中午十二時許，在臺
    北市○○區○○路三段一九號三樓住處內，以將海洛因及甲
    基安非他命粉末加入香菸點燃施用煙霧，同時施用第一級毒
    品海洛因及第二級毒品甲基安非他命。嗣經警於同日下午十
    一時十五分許，在上開住處查獲。並扣得如附表一編號(一)、
    附表二編號(一)所示之物。
二、案經臺北縣政府警察局中和第一分局報告臺灣臺北地方法院
    檢察署檢察官偵查起訴，臺北縣政府警察局新店分局報告臺
    灣臺北地方法院檢察署檢察官移送併辦。於準備程序中，甲
    ○○就被訴事實先為有罪之陳述，經合議庭裁定由受命法官
    獨任行簡式審判程序。
    理    由
一、前揭事實業據被告甲○○坦承不諱，且經將被告於九十八年
    五月十八日為警查獲後採集之尿液分送臺灣檢驗科技股份有
    限公司檢驗，呈甲基安非他命、嗎啡陽性反應，此有該公司
    九十八年六月四日濫用藥物檢驗報告一紙附卷可稽（臺灣臺
    北地方法院檢察署九十八年度毒偵字第一六三五號卷第五一
    頁參照），該公司分別以酵素免疫分析法、ＧＣ／ＭＳ氣相
    層析質譜儀分析法為初步、確認檢驗，其結果信而有徵，足
    為本院判斷之依據。又有經交通部民用航空醫務中心以氣相
    層析質譜儀分析法檢驗認含第一級毒品海洛因成分之如附表
    一編號(一)所示之粉末（驗餘淨重三．五五九四公克）（上開
    毒偵字第一六三五號偵查卷第五二頁參照）、經臺北縣政府
    警察局新店分局偵查隊以聯勤二○四廠製造之煙毒檢驗Ａ包
    測試，呈海洛因類毒品反應如附表一編號(二)所示之粉末（淨
    重○．一公克）（同署九十八年度毒偵字第一六三八號卷第
    二○頁參照），及附表二所示之物扣案可證，足以擔保被告
    前開任意性自白與事實相符。第查，被告於八十七年間因施
    用毒品案件，為本院以八十七年度毒聲字第一五四二號裁定
    施以觀察、勒戒後，經評估認無施用傾向，臺灣臺北地方法
    院檢察署檢察官於八十八年一月十二日以八十七年度偵字第
    二二四七六號為不起訴處分確定。又因施用毒品案件，經本
    院於九十三年五月十七日以九十三年度毒聲字第三五八號裁
    定施以觀察、勒戒後，認有繼續施用毒品之傾向，為檢察官
    提起公訴，嗣遭臺灣高等法院以九十六年度上訴字第六○二
    號判決判處應執行有期徒刑二年。此有臺灣高等法院被告前
    案紀錄表在卷足證。參酌最高法院九十七年九月九日第五次
    刑事庭會議決議見解，亦應予以追訴處罰。其犯行堪以認定
    。事證明確，應予論處。
二、查海洛因、甲基安非他命，依毒品危害防制條例第二條第二
    項第一款、第二款規定，分屬第一級、第二級毒品。核被告
    所為，係違反毒品危害防制條例第十條第一項、第二項之施
    用第一級毒品、第二級毒品之罪；被告持有第一級毒品海洛
    因之行為，為施用第一級毒品之行為吸收，不另論罪。被告
    以一行為同時施用第一級、第二級毒品，屬一行為觸犯數罪
    名之想像競合犯，應依刑法第五十五條規定從一重施用第一
    級毒品罪論處。至檢察官聲請併案部分，與起訴部分為同一
    犯罪事實，本院自得併予審酌。爰審酌被告犯罪動機、目的
    、施用之毒品之代謝物濃度等及其他一切情狀，量處如主文
    所示之刑，以資儆懲。扣案如附表一所示之物，應依毒品危
    害防制條例第十八條第一項前段規定，不問屬於犯人與否，
    沒收銷燬之；附表二編號(一)、(二)所示之物，分別為包裝附表
    一編號(一)、(二)所示第一級毒品而供被告持有該毒品所用之物
    ，且均為被告所有，均依刑法第三十八條第一項第二款規定
    ，沒收之。
據上論斷，應依刑事訴訟法第二百七十三條之一第一項、第二百
九十九條第一項前段，毒品危害防制條例第十條第一項、第二項
、第十八條第一項前段，刑法第十一條前段、第五十五條、第三
十八條第一項第二款，判決如主文。
本案經檢察官浦心智到庭執行職務。
中    華    民    國    99    年     4    月    19    日
                  刑事第十庭      法  官  姚念慈
以上正本證明與原本無異。
如不服本判決，應於判決送達後十日內，檢具繕本向本院提出上
訴狀上訴於臺灣高等法院。
                                  書記官  劉芸珊
中    華    民    國    99    年     4    月    19    日
附錄本案論罪科刑法條全文：
毒品危害防制條例第十條
施用第一級毒品者，處六月以上五年以下有期徒刑。
施用第二級毒品者，處三年以下有期徒刑。
附表一：(一)含第一級毒品海洛因成分之白色粉末，淨重三．五六
          公克，取樣○．○○○六公克，驗餘淨重三．五五九
          四公克。
        (二)含第一級毒品海洛因成分之粉末，淨重○．一公克。
附表二：(一)包裝附表一編號(一)所示毒品之包裝袋一枚。
        (二)包裝附表一編號(二)所示毒品之包裝袋一枚。

司法院資訊處製作；財團法人民間司法改革基金會備份。
